臺灣高等法院刑事裁定　　　　　　　　 100年度抗字第1367號
抗　告　人
即受 刑 人　吳文忠
上列抗告人因聲請更定累犯之刑案件，不服臺灣板橋地方法院中
華民國100年11月2日裁定（100年度聲字第5101號）， 提起抗告
，本院裁定如下：
    主  文
抗告駁回。
    理  由
一、聲請意旨略以：本件受刑人吳文忠因犯毒品危害防制條例案
    件，經臺灣板橋地方法院以99年度訴字第1908號判處有刑徒
    刑8 月確定在案。該受刑人於上述犯罪前曾犯妨害公務罪，
    經臺灣花蓮地方法院以94年度易字第193號判處有期徒刑5月
    ，並於95年4月20日執行完畢，未逾5年再犯本件有期徒刑以
    上之罪，為累犯。依刑法第47條規定應加重本刑至二分之一
    ，爰依刑法第48條前段、刑事訴訟法第477條第1項聲請更定
    其刑等語。
二、抗告意旨略以：抗告人吳文忠因毒品案件（臺灣板橋地方法
    院99年度訴字第1908號）遭判處有期徒刑8月，99年11月17
    日發監執行，執行指揮書內容備註欄「是否累犯：是」，已
    確定受刑人為累犯；且判決文並有明確說明受刑人於「97年
    10月22日執行完畢釋放出所... 於前開觀察、勒戒執行完畢
    釋放後5 年內，再犯本件施用第一、二級毒品之罪」等語，
    為何於100年11月2日聲請更定累犯之刑，為此提起抗告等語
    。
三、按裁判確定後，發覺被告為累犯者，除其發覺已在刑之執行
    完畢或赦免後者外，得由該案犯罪事實最後判決法院之檢察
    官，依刑法第48條前段及刑事訴訟法第477條第1項規定，聲
    請法院以裁定更定其刑，且其裁定之效力及於被告，至所謂
    「發覺」，應指該案犯罪事實最後判決法院實際上發見而言
    ，若被告實際上已符合累犯條件，依卷內所附被告前科資料
    或被告已供稱前科情形，事實審原可得發覺其為累犯，然事
    實審法院於審判時，疏予注意，致實際上並未發覺而未依累
    犯規定論處，仍不能謂事實審「已經發覺」，嗣於裁定確定
    後，始發覺被告為累犯者，仍得依上開程序以裁定更定其刑
    （最高法院92年台非字第149 號判決、96年台非字第74號判
    決意旨參照）。
四、經查：本件受刑人即抗告人（下稱受刑人）吳文忠前因妨害
    公務案件，經臺灣花蓮地方法院以94年度易字第193 號判決
    處有期徒刑5月，於民國94年9月12日確定，95年4 月20日易
    科罰金執行完畢等情，有本院被告前案紀錄表在卷可稽（見
    本院卷）。又受刑人於前揭有期徒刑執行完畢後5 年內之99
    年4月25日晚間許，因故意再犯毒品危害防制條例第10條第1
    項之罪，經臺灣板橋地方法院以99年度訴字第1908號判決判
    處有期徒刑8 月確定在案，但漏未依累犯之規定加重其刑等
    情，有臺灣板橋地方法院99年度訴字第1908號判決影本在卷
    可憑（見執聲字第2924號卷第3至4頁）。是受刑人於上開有
    期徒刑執行完畢後5 年內，故意再犯有期徒刑以上之施用第
    一級毒品罪，為累犯，且該有期徒刑8 月既未執行完畢，亦
    無赦免之情，自應依刑法第48條之規定更定其刑。至於抗告
    意旨所指判決書內「其於觀察、勒戒執行完畢釋放後5 年內
    再犯本件施用第一、二級毒品之罪」之記載，係用以說明受
    刑人於本件施用毒品犯行，有無毒品危害防制條例第20條第
    2、3項之適用，並非累犯之說明援用。而執行指揮書備註欄
    雖有肯認受刑人係累犯之記載，惟其乃執行刑罰之檢察官於
    製作執行指揮書時，依據被告前科記錄表所為之行政上之判
    斷，與判決書論罪科刑之論述性質不同，自不得相提並論。
    另依臺灣板橋地方法院99年度訴字第1908號案卷內所附受刑
    人前科資料，雖可得發覺其為累犯，然該案事實審法院於審
    判時，疏予注意，致實際上並未發覺而未依累犯規定論處，
    揆諸前開說明，仍不能謂事實審於確定判決前「已經發覺」
    。是原審依據檢察官之聲請，裁定更定其刑為有期徒刑10月
    ，經核並無違誤，抗告人之抗告為無理由，應予駁回。
五、據上論結，應依刑事訴訟法第412 條，裁定如主文。
中    華    民    國   100    年    11    月    30    日
                  刑事第二十三庭審判長法  官  童有德
                                      法  官  林孟宜
                                      法  官  劉方慈
以上正本證明與原本無異。
不得再抗告。
                                      書記官  王泰元
中    華    民    國   100    年    12    月    2     日